【裁判字號】    95,訴,576
【裁判日期】    950731
【裁判案由】    違反毒品危害防制條例
【裁判全文】
臺灣屏東地方法院刑事判決               95年度訴字第576號
公  訴  人  臺灣屏東地方法院檢察署檢察官
被      告  甲○○
上列被告因違反毒品危害防制條例案件，經檢察官提起公訴（95
年度毒偵字第954 號），本院裁定改依簡式審判程序審理，判決
如下：
    主  文
甲○○施用第一級毒品，累犯，處有期徒刑壹年。扣案之針筒壹
支沒收銷燬之。
    事  實
一、甲○○於民國89年間，曾因施用毒品案件，經本院以89年度
    毒聲字第999 號裁定送臺灣屏東看守所附設勒戒處所施以觀
    察、勒戒後，經評定認為無繼續施用毒品之傾向，於89年7
    月21日執行完畢釋放出所，並由臺灣屏東地方法院檢察署檢
    察官於89年7 月20日，以89年度毒偵緝字第226 號為不起訴
    處分確定。於90年間，復因施用毒品案件，經本院以90年度
    毒聲字第820 號裁定送臺灣屏東看守所附設勒戒處所施以觀
    察、勒戒後，經評定認為有繼續施用毒品之傾向，由臺灣屏
    東地方法院檢察署檢察官聲請強制戒治並提起公訴，刑責部
    分，由本院以90年度屏簡字第286 號判處有期徒刑3 月確定
    ；強制戒治部分，由本院以90年度毒聲字第1085號裁定送戒
    治處所施以強制戒治後，嗣經本院裁定停止強制戒治付保護
    管束，詎甲○○於保護管束期間內，再因施用毒品案件，經
    臺灣屏東地方法院檢署檢察聲請撤銷停止強制戒治並提起公
    訴，強制戒治部分，由本院以91年度毒聲字第256 號裁定撤
    銷停止強制戒治，令入戒治處所繼續施以強制戒治，於91年
    11月4 日強制戒治執行完畢；刑責部分，經臺灣高等法院高
    雄分院以91年度上易字第1202號判處有期徒刑8 月確定。上
    開二案經接續執行，於92年10月4 日因縮刑期滿執行完畢。
    於93年間，再因施用毒品案件，經本院以93年度簡字第1066
    號判處有期徒刑5 月確定，於93年11月11日易科罰金執行完
    畢。於95年間，又因施用第一級毒品案件，經本院於95年5
    月22日以95年度訴字第200 號判處有期徒刑1 年4 月確定（
    尚未執行）。
二、詎甲○○猶不知悔改，於強制戒治執行完畢釋放後5 年內，
    復基於施用第一級毒品海洛因之犯意，於95年5 月31日20時
    許，在屏東縣長治鄉○○村○○路24號住處房門內，以將海
    洛因摻水後以針筒注射血管之方式，施用第一級毒品海洛因
    1 次。嗣於95年6 月2 日19時50分許，在屏東縣屏東市○○
    路○段「吉隆汽車」前，為警欄檢其所駕駛之車號WQ－6528
    號自小客車而查獲，並在其車內扣得針筒1 支（其上含不可
    析離之海洛因成分）。
三、案經屏東縣警察局屏東分局報告臺灣屏東地方法院檢察署檢
    察官偵查起訴。
    理  由
一、訊據被告甲○○對於上開犯罪事實坦承不諱，並有針筒1 支
    扣案可資佐證。而被告於95年6 月2 日經警查獲後採尿送驗
    ，發現其尿液中確呈嗎啡陽性反應，有台灣檢驗科技股份有
    限公司檢驗報告1 紙在卷可證（見偵查卷第23頁）。另針筒
    1 支，經送檢驗結果，含有海洛因成分，有高雄醫學大學附
    設中和紀念醫院檢驗報告1 紙在卷可稽（見本院卷第15頁）
    ，是其有施用第一級毒品海洛因之事實，應可確信。又被告
    於89年間，曾因施用毒品案件，經本院以89年度毒聲字第99
    9 號裁定送臺灣屏東看守所附設勒戒處所施以觀察、勒戒後
    ，經評定認為無繼續施用毒品之傾向，於89年7 月21日執行
    完畢釋放出所，並由臺灣屏東地方法院檢察署檢察官於89年
    7 月20日，以89年度毒偵緝字第226 號為不起訴處分確定。
    於90年間，復因施用毒品案件，經本院以90年度毒聲字第82
    0 號裁定送臺灣屏東看守所附設勒戒處所施以觀察、勒戒後
    ，經評定認為有繼續施用毒品之傾向，由臺灣屏東地方法院
    檢察署檢察官聲請強制戒治並提起公訴，刑責部分，由本院
    以90年度屏簡字第286 號判處有期徒刑3 月確定；強制戒治
    部分，由本院以90年度毒聲字第1085號裁定送戒治處所施以
    強制戒治後，嗣經本院裁定停止強制戒治付保護管束，詎甲
    ○○於保護管束期間內，再因施用毒品案件，經臺灣屏東地
    方法院檢署檢察聲請撤銷停止強制戒治並提起公訴，強制戒
    治部分，由本院以91年度毒聲字第256 號裁定撤銷停止強制
    戒治，令入戒治處所繼續施以強制戒治，於91年11月4 日強
    制戒治執行完畢之事實，有臺灣屏東地方法院檢察署刑案資
    料查註紀錄表、臺灣高等法院被告前案紀錄表在卷足憑，本
    件事證已明，被告於強制戒治執行完畢釋放後5 年內，施用
    第一級毒品之犯行足堪認定。
二、按海洛因為毒品危害防制條例所定之第一級毒品，是核被告
    所為，係犯毒品危害防制條例第10條第1 項之施用第一級毒
    品罪。其持有第一級毒品海洛因，嗣進而施用之，持有之低
    度行為應為施用之高度行為所吸收，不另論罪。又被告曾因
    違反毒品危害防制條例案件，經本院以93年度簡字第1066號
    判處有期徒刑5 月確定，於93年11月11日易科罰金執行完畢
    之事實，有臺灣屏東地方法院檢察署刑案資料查註紀錄表、
    臺灣高等法院被告前案紀錄表在卷足憑，其於5 年以內再犯
    本件有期徒刑以上之罪，不論依修正前之刑法第47條，或修
    正後之刑法第47條第1 項之規定，均構成累犯，對被告而言
    並無有利或不利之情形，自不生新舊法比較之問題，依刑法
    第2 條第1 項前段規定，應逕依修正前之刑法第47條，論以
    累犯，並加重其刑。爰審酌被告前因施用毒品犯行，經觀察
    、勒戒及強制戒治後，仍故態復萌，再予施用毒品不輟，無
    視於毒品對於自身健康之戕害及國家對於杜絕毒品犯罪之禁
    令，並審酌被告施用毒品之次數、犯後坦承犯行，態度尚佳
    等一切情狀，量處如主文所示之刑。又扣案之針筒1 支，其
    上含不可析離之海洛因成分，依毒品危害防制條例第18 條
    第1 項前段之規定併予宣告沒收銷燬之。
據上論斷，應依刑事訴訟法第299 條第1 項前段、第273 條之1
第1 項、毒品危害防制條例第10條第1 項、第18條第1 項前段，
刑法第2 條第1 項前段、第11條、修正前刑法第47條，判決如主
文。
本案經檢察官林吉泉到庭執行職務。
中    華    民    國    95    年    7     月    31    日
                  刑事第三庭    法  官  柯雅惠
以上正本證明與原本無異。
如不服本判決應於收受本判決送達後十日內向本院提出上訴書狀，
其未敘述上訴理由者，並得於提起上訴後十日內向本院補提理由
書狀（均須按他造當事人之人數附繕本）「切勿逕送上級法院」
                                書記官  唐淑嫻
中    華    民    國    95    年    7     月    31    日
附錄法條：
毒品危害防制條例第10條
施用第一級毒品者，處六月以上五年以下有期徒刑。
施用第二級毒品者，處三年以下有期徒刑。


司法院資訊處製作；財團法人民間司法改革基金會備份。
